【裁判字號】    92,上易,2442
【裁判日期】    921031
【裁判案由】    妨害自由
【裁判全文】
臺灣高等法院刑事判決                          九十二年度上易字第二四四二號
    上  訴  人
    即  被  告  丙○○
右上訴人因妨害自由案件，不服臺灣桃園地方法院九十二年度易字第八二六號，中華
民國九十二年六月三十日第一審判決（起訴案號：臺灣桃園地方法院檢察署九十一年
度偵字第七五○一號）提起上訴，本院判決如左：
    主  文
上訴駁回。
    事  實
一、丙○○於民國九十一年三月三日下午四時許，在桃園縣龜山鄉○○村○○街三十
    巷八號前，與細故與乙○○發生爭執，並進而基於傷害之犯意，徒手毆打乙○○
    成傷（傷害部分，業據乙○○撤回告訴而經原審法院判決公訴不受理確定），乙○○之兄長甲○○見狀上前勸阻，丙○○復持塑膠管毆打甲○○，並朝甲○○丟
    擲磚塊，致甲○○成傷（傷害部分亦據甲○○撤回告訴而經原審法院判決公訴不
    受理確定），又另行基於恐嚇危害安全之犯意，出言恫稱：「你不要管，如果再
    管，要讓你死得很難看」，以加害生命之事恐嚇甲○○，甲○○因而心生畏懼，
    致生危害於甲○○之安全。
二、案經被害人甲○○訴由桃園縣警察局龜山分局報請臺灣桃園地方法院檢察署檢察
    官偵查起訴。
    理  由
一、被告丙○○雖經本院合法傳喚並未到庭，惟據其於原審矢口否認有何恐嚇犯行，
    辯稱：我與甲○○只是言詞糾紛，我絕對沒有說恐嚇的話，當時甲○○有罵我，
    我是跟甲○○在吵架，我並沒有恐嚇甲○○的意思，我可以用我的生命擔保，我
    絕對沒有恐嚇甲○○云云。惟查右揭被告如何與告訴人乙○○發生言語衝突繼而
    毆打告訴人乙○○及上前勸架之告訴人甲○○，並出言恐嚇告訴人甲○○不要管
    ，如果再管，要讓告訴人甲○○死得很難看等情，業據告訴人甲○○於九十一年
    三月三日警詢時證稱：「我於九十一年三月三日下午四時許，在桃園縣龜山鄉○○村○○街三十巷八號前，遭丙○○出言恐嚇要我死並毆傷我。當時我看見我弟
    弟乙○○遭被告手持塑膠管無理取鬧毆打，我向前制止奪下後並要勸被告時，遭
    被告拿磚塊砸傷我背部，並恐嚇我不要管他，如果再管，要我死的很難看，並做
    勢還要打我」等語（見九十一年偵字第七五○一號卷宗第十一頁背面），於九十
    一年五月一日偵查中亦證稱：「在案發當時被告也恐嚇我要我不要管，否則給我
    好看」等語（見同上卷宗第卅頁），於九十一年七月二十二日偵查中仍證稱：「
    我當時看到丙○○作勢要打我弟弟，我就將他二人拉開，他就說『你再管，我就
    要你死』」等語（見九十一年他字第一六二六號卷宗第六頁）明確，核與證人乙○○迭於警詢時證稱：「我哥哥跑來勸架也被打」（見九十一年偵字第七五○一
    號卷宗第七頁背面），於偵查時證稱：「一開始只是口角，後來熊某又出拳要打
    我，我二哥過來勸架，他又要打我二哥」（見前開卷宗第卅頁）等語相符，復有
    告訴人乙○○、甲○○所提出之診斷證明書各一紙在卷可稽，參以被告迭於警偵
    訊及原審審理時自陳當天係酒後與告訴人乙○○、甲○○因口角繼而發生肢體衝
    突等情觀之，自不可能溫言相向，從而告訴人甲○○所指訴遭被告恐嚇一節自非
    虛妄。況且告訴人甲○○接受法務部調查局測謊時，就「當天丙○○有用言語恐
    嚇渠」、「丙○○有毆打渠」、「當天渠是在排解糾紛、渠沒有動手攻擊丙○○
    」等問題時，經測試均無情緒波動反應，研判未說謊，亦有法務部調查局調科參
    字第○九一○○八四五五三○號測謊報告書一紙附卷足佐，顯見被告確有恐嚇甲○○之情事，甚為明確。是其空言否認，所辯應係卸責之詞，並不足採。本件事
    證明確，被告犯行洵堪認定，應予依法論科。
二、核被告所為，係犯刑法第三百零五條之恐嚇危害安全罪。
三、原審以被告罪證明確，引用刑法第三百零五條、第四十一條第一項前段，罰金罰
    鍰提高標準條例第一條前段、第二條，並審酌被告之素行非佳，僅因細故即遽以
    加害他人生命之事出言恫嚇他人，且否認犯行態度不佳，惟事後尚能與告訴人達
    成和解，確有悔悟之意等一切情狀，從輕量處拘役二十日，並諭知易科罰金之折
    算標準，以資懲儆。經核原判決認事用法及量刑，均無違誤，被告上訴猶執陳詞
    否認犯罪，而指摘原判決不當，為無理由，應予駁回。
四、被告經合法傳喚，無正當理由不到庭，爰不待其陳述，逕行判決。
據上論斷，應依刑事訴訟法第三百六十八條、第三百七十一條，判決如主文。
本案經檢察官彭坤業到庭執行職務。
中      華      民      國    九十二    年      十      月    三十一    日
                             臺灣高等法院刑事第二十四庭
                                 審判長法  官  陳  貽  男
                                       法  官  陳  憲  裕
                                       法  官  徐  世  禎
右正本證明與原本無異。
不得上訴。
                                       書記官  陳  玲  憶
中      華      民      國    九十二    年      十      月    三十一    日
附錄本判決論罪科刑法條：
中華民國刑法第三百零五條
 (恐嚇危害安全罪)
以加害生命、身體、自由、名譽、財產之事，恐嚇他人致生危害於安全者
，處二年以下有期徒刑、拘役或三百元以下罰金。


司法院資訊處製作；財團法人民間司法改革基金會備份。
